臺灣高等法院高雄分院刑事判決　　　　　96年度上訴字第75號
上　訴　人　臺灣高雄地方法院檢察署檢察官
上　訴　人
即　被　告　庚○○
　　　　　　　　　　(另案在臺灣台南監獄執行中)
選任辯護人　王仁聰　律師
上　訴　人
即　被　告　丁○○
選任辯護人　李慶隆　律師
　　　　　　張志明　律師
上　訴　人
即　被　告　甲○○
選任辯護人　彭冀湘　律師
上　訴　人
即　被　告　辛○○
選任辯護人　曾志青　律師
上　訴　人
即　被　告　乙○○
指定辯護人　本院公設辯護人　孫妙岑
上　訴　人
即　被　告　丙○○
上列二人共同
選任辯護人　張志明　律師
　　　　　　蘇精哲　律師
　　　　　　王建元　律師
被　　　告　己○○　男　民國○○年○月○○日生
　　　　　　　　　　身分證統一編號：Ｚ000000000號
　　　　　　　　　　住花蓮縣瑞穗鄉自強新村39號
指定辯護人　本院公設辯護人　孫妙岑
上列上訴人因被告等違反毒品危害防制條例案件，不服臺灣高雄
地方法院94年度重訴字第125 號中華民國95年11月30日第一審判
決（起訴案號：臺灣高雄地方法院檢察署94年度偵字第17846 號
；併辦案號：同署94年度偵字第29062 號、第27326 號、29051
號、95年度偵字第5990號；追加起訴案號：同署95年度偵字第14
999 號、15000 號），提起上訴，本院判決如下：
    主  文
原判決關於庚○○、丁○○、丙○○、辛○○部分撤銷。
庚○○共同連續製造第二級毒品，未遂，處有期徒刑拾壹年。扣
案之甲基安非他命半成品壹小包及液態甲基安非他命拾玖桶（驗
後合計淨重肆拾壹萬肆仟捌佰柒拾伍公克，純質淨重捌萬捌仟零
伍拾貳公克），沒收銷燬之；扣案如附表一所示之物均沒收。
丁○○共同連續製造第二級毒品，未遂，累犯，處有期徒刑拾
年。扣案之甲基安非他命半成品壹小包及液態甲基安非他命參拾
柒桶（驗後合計淨重伍拾肆萬捌仟參佰伍拾伍公克，純質淨重玖
萬陸仟玖佰捌拾玖公克），沒收銷燬之；扣案如附表一所示之物
均沒收。
丙○○共同連續製造第二級毒品，未遂，處有期徒刑拾年。扣
案之甲基安非他命半成品壹小包及液態甲基安非他命拾玖桶（驗
後合計淨重肆拾壹萬肆仟捌佰柒拾伍公克，純質淨重捌萬捌仟零
伍拾貳公克），沒收銷燬之；扣案如附表一所示之物均沒收。
辛○○共同製造第二級毒品，未遂，處有期徒刑陸年。扣案之甲
基安非他命半成品壹小包及液態甲基安非他命拾玖桶（驗後合計
淨重肆拾壹萬肆仟捌佰柒拾伍公克，純質淨重捌萬捌仟零伍拾貳
公克），沒收銷燬之；扣案如附表一所示之物均沒收。
其他上訴駁回。
    事  實
一、丁○○於民國82年間，因違反麻醉藥品管理條例件案件2 件
    ，經法院各判處有期徒刑6 年及3 月，並定其應執行有期徒
    刑6 年1 月確定在案，嗣於86年8 月26日縮短刑期假釋出監
    ，於89年9 月8 日假釋期滿執行完畢。丁○○（綽號鬍子）
    竟不知悔改，與庚○○（綽號「阿坤」、「阿順」、「阿成
    」）、丙○○（綽號「陳董」、「林董」）及綽號「阿弟仔
    」之姓名年籍不詳成年男子，於94年3 月間，四人共同基於
    製造甲基安非他命（起訴書誤載為安非他命）之犯意聯絡，
    由丙○○負責統籌、並提供原料、資金購買冰櫃、不繡鋼桶
    、脫水機、真空馬達、陶瓷漏斗、反應器、過濾瓶、氫氣瓶
    、塑膠桶等器具、氫氧化鈉、鈀金等化學藥劑及承租工寮，
    丁○○則負責教導庚○○及「阿弟仔」製造甲基安非他命，
    謀議暨定，即由庚○○於同年3 月間某日，出面以每月新臺
    幣（下同）6,000 元之代價向己○○承租其所有位於花蓮縣
    玉里鎮德武養雞工寮作為製造甲基安非他命之工廠，己○○
    乃基於幫助製造第二級毒品甲基安非他命之犯意，將前開養
    雞工寮提供予庚○○等人製造甲基安非他命，庚○○等人旋
    將製造甲基安非他命之原料及器具搬入前開養雞工寮內，伺
    機製造甲基安非他命。嗣於同年4 月間某日，由丁○○、庚○○及「阿弟仔」，在上開工寮，製造第二級毒品甲基安非
    他命，丁○○指導庚○○及「阿弟仔」，將甲基安非他命原
    料鹽酸麻黃素以氯仿浸泡後，再加強酸反應，之後以乙醚還
    原，再以丙酮洗滌後陰乾，即經上述鹵化反應製成氯假麻黃
    素（即俗稱粗胚），其後因「阿弟仔」於製作過程中，吸食
    過多甲基安非他命造成精神錯亂，庚○○乃偕同「阿弟仔」
    返回臺南，而未繼續製造。丁○○則繼續將前開粗胚置入反
    應罐內加硫酸鋇、醋酸鈉、鈀金等化學藥劑，並導入氫氣反
    應成液態甲基安非他命（俗稱鹵水）6 大桶。丁○○於同年
    7 月間，將該6 大桶鹵水交予己○○藏放 (詳如後述)， 而
    未達既遂之程度。
二、庚○○、丙○○、丁○○、蘇裕哲（綽號「阿達」，現由臺
    灣高雄地方法院檢察署檢察官通緝中）、黃泓泉（綽號「阿
    猴」，現由臺灣高雄地方法院檢察署檢察官通緝中）共同基
    於製造甲基安非他命之犯意聯絡，庚○○、丙○○、丁○○
    並承前開製造甲基安非他命之概括犯意，由丙○○負責統籌
    並提供原料、資金購買冰櫃、不繡鋼桶、脫水機、真空馬達
    、陶瓷漏斗、反應器、過濾瓶、氫氣瓶、塑膠桶等器具、氫
    氧化鈉、鈀金等化學藥劑及承租工寮，並由丁○○教授製造
    毒品技術，謀議暨定，5 人伺機製造甲基安非他命，丙○○
    先於94年4 、5 月間某日，在屏東縣滿州鄉山區某處覓得一
    處工寮預備製造甲基安非他命，隨即通知庚○○將製造甲基
    安非他命之原料及器具載往前開工寮。丁○○亦於同年6 月
    間，委託知情之乙○○代為承租場所作為製造甲基安非他命
    之用，乙○○乃基於幫助丁○○等人製造第二級毒品甲基安
    非他命之犯意，代為承租花蓮縣玉里鎮某倉庫作為預備製造
    甲基安非他命之場地。之後丙○○等人在上開屏東縣滿州鄉
    工寮，因發現可疑人士，旋即依丙○○之指示，於同年6 月
    14日上午5 時許，丙○○駕駛車牌號碼X6-8178 號自用小客
    車內載8 包約200 公斤麻黃素原料，先將該車駛至臺南縣永
    康市○○路上NISSAN汽車經銷商旁巷子內停放，丙○○再駕
    駛車牌號碼8J-9629 號自用小客車至臺南縣永康市○○路上
    7-11超商前與蘇裕哲、庚○○2 人所駕駛車牌號碼後4 碼為
    7902號之福斯廂型車會合後，再返回上開巷子，丙○○指示
    蘇裕哲、庚○○將前開車號X6-8178 號自用小客車內之8 包
    麻黃素原料搬至蘇裕哲所駕駛之前開廂型車上，丙○○旋即
    駕駛X6-8178 號自用小客車自行離去，另庚○○駕駛8J-962
    9 號自用小客車，蘇裕哲則駕駛前開福斯廂型車，一同至臺
    南市○○路荷蘭村汽車旅館與丁○○會合，隨後由丁○○駕
    駛8J-9629 號自用小客車在前，蘇裕哲、庚○○2 人乘坐福
    斯廂型車跟隨在後，再載運至上開由乙○○出面承租位於花
    蓮縣玉里鎮某處之倉庫內藏放。嗣於同年7 月上旬，丁○○
    、丙○○、庚○○等人謀議，再次使用己○○位於花蓮縣玉
    里鎮德武養雞工寮作為製造甲基安非他命之工廠，己○○乃
    承前開幫助製造甲基安非他命之概括犯意提供該養雞工寮供
    丁○○等人使用，丙○○旋指示庚○○、蘇裕哲在花蓮協助
    丁○○，丁○○並以每次6,000 元之代價，先後二次委由乙○○將製造甲基安非他命之六角型不鏽鋼反應罐2 台（即搖
    台）、氫氣瓶及4 台冰櫃等物載至上開玉里倉庫內藏放，再
    載運至前開己○○之工寮，然尚未著手製造甲基安非他命，
    又因發現疑為查緝人員在工廠附近，庚○○隨即告知丙○○
    ，丙○○乃囑咐庚○○將前開原料及器具等物載至臺南縣仁
    德鄉某魚塭旁之工寮藏放，其後庚○○在臺南縣山區尋找製
    造甲基安非他命之合適地點，於同年7 月間透過蘇裕哲而徵
    得呂國益 (業經檢察官為不起訴處分)之 同意使用其父呂新
    法所有位於臺南縣南化鄉菁埔寮地區某處工寮作為製造甲基
    安非他命場地，並將上開器具等物搬入，旋即因呂新法發現
    而於搬入翌日即將所有器具搬走；而後又覓得臺南縣龍崎鄉
    山區某處工寮計劃作為製造甲基安非他命之場地，再因發現
    有可疑人士而遷離；蘇裕哲又向知情之辛○○承租場所，辛○○竟與丁○○、庚○○、蘇裕哲、黃泓泉共同基於製造甲
    基安非他命之犯意聯絡，由辛○○將位於臺南縣南化鄉烏山
    高分70號電線桿旁產業道路某工寮以每月30萬元之代價出租
    予蘇裕哲等人，作為製造甲基安非他命之工廠，辛○○並在
    場負責把風工作。嗣丁○○、辛○○、蘇裕哲、庚○○、黃
    泓泉等人，於同年8 月2 日上午起，陸續將前揭原料及器具
    載運至上揭南化工寮，旋由丁○○指導蘇裕哲、庚○○及黃
    泓泉，將甲基安非他命原料即鹽酸麻黃素以氯仿浸泡後，再
    加強酸反應，之後以乙醚還原，再以丙酮洗滌後陰乾，經上
    述鹵化反應製成氯假麻黃素（即俗稱粗胚），再將粗胚置入
    反應罐內加硫酸鋇、醋酸鈉、鈀金等化學藥劑，並導入氫氣
    反應成液態甲基安非他命（俗稱鹵水）。嗣於同年8 月5 日
    上午8 時許，辛○○在工寮附近山區發現查緝人員，乃通知
    蘇裕哲，蘇裕哲隨即於同月5 日上午8 時31分33秒，以其00
    00000000號行動電話撥打甲○○之0000000000號行動電話，
    聯絡知情之甲○○至前開工寮附近山區搭載蘇裕哲、丁○○
    、庚○○及黃泓泉等4 人離開，甲○○即基於幫助蘇裕哲等
    人製造第二級毒品甲基安非他命之犯意，駕車前往南化工寮
    搭載蘇裕哲等4 人至臺南縣南化鄉中坑村94之2 號不知情之
    戊○○ (業經檢察官為不起訴處分)住 處休息片刻後，再將
    上開4 人載至臺南縣新化鄉興南客運總站搭車離去。嗣蘇裕
    哲於同日上午11時49分47秒以0000000000號行動電話聯絡甲○○之0000000000號行動電話，囑咐甲○○至上開工寮，佯
    裝摘龍眼，若無人發現，即將製造完成之鹵水搬入工寮內，
    並將鐵門關上等情，甲○○乃以其0000000000號行動電話聯
    絡不知情之戊○○，並前往臺南縣左鎮鄉睦光村一處檳榔攤
    處搭載戊○○，嗣2 人至上開南化工寮搬運鹵水時，遭法務
    部調查局南部地區機動工作組（下稱南機組）會同臺南縣警
    察局、海巡署澎湖查緝隊及財政部高雄關稅局機場組所組成
    之專案小組人員當場查獲，並扣得附表一編號1 至33號所示
    庚○○等人所有供製造甲基安非他命所用之物，及液態甲基
    安非他命19桶、甲基安非他命半成品1 小包（驗後合計淨重
    414,875 公克，計算後純質淨重88,052公克）。嗣循線查獲
    庚○○、丁○○、丙○○及辛○○，而查悉上情。
三、丁○○於94年7 月間某日，指示己○○將事實一所示之6 大
    桶液態甲基安非他命藏放妥適，己○○乃將上開液態甲基安
    非他命自德武養雞工寮載至花蓮縣玉里鎮下德武公墓內之無
    空墓穴藏放。己○○竟與乙○○共同基於製造甲基安非他命
    之犯意聯絡，並均承前開製造甲基安非他命之概括犯意，於
    94年8 、9 月間某日，己○○將上開6 大桶液態甲基安非他
    命其中2 大桶交予乙○○製造甲基安非他命成品，約定製成
    後，利益由其2 人均分，乙○○乃將該2 大桶液態甲基安非
    他命運往花蓮縣玉里鎮○○路○ 段47之1 號住處，進行甲基
    安非他命結晶之階段，乙○○將鹵水以強酸強鹼中和調整PH
    值為7 後，以漏斗過濾瓶抽氣過濾雜質，再煮沸放涼置入冰
    櫃結晶，再將結晶成品撈出，加入活性炭煮沸、脫色、去雜
    質後置入冰箱冷藏形成結晶成品甲基安非他命134.2 公克。
    嗣於94年11月15日為南機組會同法務部花蓮縣調查站、臺南
    縣警察局、海巡署澎湖查緝隊及花蓮縣警察局玉里分局所組
    成專案小組成員，在上開處所查獲乙○○，並當場扣得甲基
    安非他命成品134.2 公克、液態甲基安非他命14桶（驗後合
    計淨重32,080公克，驗後合計純質淨重711 公克）及乙○○
    所有如附表二所示製造甲基安非命原料及器具，嗣循線拘提
    己○○到案，而查悉上情。
四、案經法務部調查局南部地區機動工作組報請臺灣高雄地方法
    院檢察署檢察官偵查起訴。
    理  由
甲、證據能力方面：
    按被告以外之人於偵查中向檢察官所為陳述，除顯有不可信
    之情況者外，得為證據，刑事訴訟法第159 條之1 第2 項定
    有明文。本件被告庚○○、甲○○、辛○○、己○○、乙○○於檢察官偵查中所為關於其他被告之陳述，已依法具結，
    渠等並於原審及本院到庭作證，經其餘被告行使詰問權，證
    人等未曾提及檢察官在偵查時有不法取供之情形，被告等人
    亦未釋明上開陳述有顯不可信之情況，依上開規定，渠等於
    偵查中之證言具有證據能力。
乙、實體方面：
一、事實一部分：
    訊據被告庚○○坦承有與被告丁○○、「阿弟仔」共同製造
    甲基安非他命未遂犯行，惟矢口否認被告丙○○係幕後出資
    者，辯稱：幕後出資者是姓名年籍不詳綽號「牛奶」之男子
    ，丙○○並非幕後出資者，之前因為懷疑是丙○○檢舉本案
    ，才誣指丙○○是幕後出資者云云。被告丁○○則坦承製造
    甲基安非他命未遂犯行，但否認教導庚○○製造甲基安非他
    命及製成鹵水6 大桶，辯稱：我是跟庚○○一起製造甲基安
    非他命，不是我教導他製造，我們只製造到粗胚粉狀階段，
    庚○○就將粗胚帶走，我沒有繼續製造成鹵水云云。又被告
    丙○○矢口否認製造甲基安非他命犯行，辯稱：我沒有參與
    本案云云。另被告己○○否認有幫助製造甲基安非他命犯行
    ，辯稱：我不知道庚○○向我租工寮是要製造甲基安非他命
    云云。經查：
  (一)事實一所載事實，業據被告庚○○、己○○於調查、偵查及
    原審法院準備程序中坦承不諱，被告丁○○於本院審理中亦
    坦承參與此部分製造甲基安非他命犯行。而被告庚○○所供
    其與被告丁○○及「阿弟仔」共同基於製造甲基安非他命之
    犯意聯絡，於94年4 月間以每月6,000 元之代價向被告己○○承租花蓮縣玉里鎮德武養雞工寮作為製造甲基安非他命之
    工廠，由被告丁○○指導其與「阿弟仔」，將甲基安非他命
    原料鹽酸麻黃素以氯仿浸泡後，再加強酸反應，之後以乙醚
    還原，再以丙酮洗滌後陰乾，即經上述鹵化反應製成氯假麻
    黃素（即俗稱粗胚）等情，核與被告己○○於檢察官偵訊及
    原審具結後證述被告庚○○、丁○○於94年3 、4 月間向其
    承租工寮製造甲基安非他命之情節，相互符合，堪予採信。
  (二)被告庚○○於檢察官偵查中結證稱：丙○○是幕後老闆，所
    有製造甲基安非他命之器具及原料都由丙○○提供，丁○○
    是師傅，教導我們做甲基安非他命，於94年3 月間，丙○○
    、丁○○帶我去向己○○租雞寮製造甲基安非他命，是丙○○帶我去，我才會認識己○○，製造甲基安非他命過程還沒
    完成，還沒做出黑水，因為「阿弟仔」吸毒吃到精神不正常
    ，我做到一半就走了等語（見94年度偵字第26465 號卷第11
    7 頁至118 頁、第124 頁），核與被告己○○於檢察官偵訊
    時具結證稱：於94年接近4 月時，丁○○帶庚○○來找我，
    向我承租高雄縣玉里鎮德武養雞工寮，並將器具、原料搬入
    工寮，於4 月間我看到庚○○、丁○○在養雞場製造甲基安
    非他命，他們4 、5 月間已經先做了一些 (指事實一部分)
    ，本來要在我那裡做第二次，但因為被發現，所以放棄，馬
    上移到臺南 (指事實二部分)，94 年3 月中旬跟我承租的是
    庚○○、丁○○，丙○○是丁○○帶來跟我喝酒的人，丙○○頭一次見面時因為要跟我租工寮，但由庚○○開口跟我租
    ，我於4 月掃墓前聞到臭味、冒煙等語（見94年度偵字第26
    465 號卷第105 頁至第107 頁），相互符合。足證被告丁○○、丙○○確有參與此部分製造甲基安非命犯行。
  (三)另被告己○○於94年11月24日檢察官偵詢時具結證稱：我藏
    在無人公墓的黑水 (指鹵水)是94 年3 月份的黑水，是在94
    年7 月間，丁○○在忙著搬工具，叫我將6 桶黑水藏起來等
    語（見同前卷第117 頁），其於原審復證稱：於94年6 月20
    幾號，庚○○打電話告訴我說，他們發現有可疑的人，要把
    東西搬走，庚○○、丁○○他們不敢自己來，有派司機上來
    ，我帶司機「阿達」將原料、工具全部搬走，當時庚○○打
    電話給我的時候，丁○○剛好在我瑞穗家裡，丁○○叫我將
    6 桶鹵水藏起來放好，我去藏的時候，庚○○已經離開花蓮
    了，丁○○交待我將6 桶鹵水藏起來，庚○○不知道這件事
    ，因為當時庚○○已經離開了等語（見原審卷二第261 頁）
    。而被告己○○將其中2 桶鹵水交付被告乙○○共同製造甲
    基安非他命，業據被告乙○○於檢察官偵訊時證述明確（見
    同前卷第13頁）。再警方於花蓮縣玉里鎮下德武公墓扣得之
    黑色液體4 大桶 (驗後淨重共101,400 公克)及 於被告乙○○住處扣得之甲基安非他命成品 (驗後合計淨重134.2 公克
    ) 及黑色液體14桶 (驗後合計淨重32,080公克)， 經檢驗結
    果，均含有甲基安非他命成分，有法務部調查局95年1 月16
    日調科壹字第09500001260 號號檢驗通知書1 份在卷可稽（
    見95年度毒偵字第5990號卷第8 頁至第27頁），而被告庚○○僅做成氯假麻黃素 (即粗胚)， 即因「阿弟仔」精神異常
    ，而離開花蓮，並未繼續製造乙節，亦據被告庚○○證述明
    確，顯見前開鹵水6 大桶係於被告庚○○離開花蓮後，由被
    告丁○○所製造並於94年7 月間某日交予被告己○○，應可
    認定。被告丁○○否認將該粗胚製成液態甲基安非他命6 大
    桶並交由被告己○○藏放，應係卸責之詞，殊無可採。
  (四)被告庚○○於原審及本院審理時翻異前詞，具結後證稱：我
    們在94年4 月間滿州租地的事發生糾紛後，我以為是被告丙○○檢舉的，所以我才在偵查中誣指被告丙○○參與本案，
    事實上是「牛奶」交代「阿興」提供原料給我，而「牛奶」
    是幕後老闆，但「牛奶」並非被告丙○○云云。惟被告丙○○則稱：與庚○○有債務糾紛云云。2 人所曾發生糾紛之情
    節，已相齟齬；且被告庚○○、丙○○2 人於94年6 月間仍
    密集以電話聯絡通話，並討論處理原料及載運冰箱及快速爐
    等事宜，有其二人電話聯絡之監聽譯文在卷可參，可見被告
    庚○○前開翻譯之詞，應係事後迴護被告丙○○之詞，無可
    採信。況被告庚○○於調查中已供承：「牛奶」是介紹我跟
    丙○○認識之人，我跟丙○○聯絡之情形，他不清楚等語 (
    見94年度偵字第24198 號偵查卷第15頁、16頁反面)， 衡諸
    常情，被告庚○○於調查及偵查中之供詞最接近案發時點，
    較不受干擾，亦無人情壓力，且無暇權衡利弊得失，因此，
    其於調查及偵查中之陳述應可採信。又被告庚○○於原審及
    本院證述：製造粗胚200 公斤交給丁○○保管，一週後我從
    臺南回來，再向丁○○取回交給「牛奶」云云，核與前開事
    證不符，亦無可取。
  (五)按毒品危害防制條例第2 條第1 項規定：「本條例所稱毒品
    ，指具有成癮性、濫用性及對社會危害性之麻醉藥品與其製
    品及影響精神物質與其製品」，及毒品是否製造完成，除考
    量客觀上製造之流程是否係最終階段之外，尚應參酌行為人
    主觀之認知、及社會上普遍交易之常情綜合研判，則所謂製
    造毒品既遂，自應指行為人已製造出可供施用之毒品而言，
    並非製造過程中，產生任何含有毒品之物質，即可認係已完
    成毒品之製造。本件被告庚○○等人僅完成甲基安非他命粗
    胚階段，尚需經氫化及結晶程序，始能供市面上施用者施用
    及販賣，自應認前開製造甲基安非他命之犯行，尚屬未遂之
    階段。次按行為人所參與者係犯罪構成要件以外之行為，究
    屬共同正犯或幫助犯，端賴其主觀犯意為斷，如僅基於幫助
    他人犯罪之犯意，而以構成要件以外之行為，提供行為人實
    施犯罪構成要件行為之助力，以遂行為人犯罪之目的，則屬
    幫助犯。被告己○○將工寮出租予被告庚○○等人作為製造
    甲基安非他命之場所，被告己○○並無從事製造甲基安非他
    命之構成要件行為，且無證據證明被告己○○係以正犯之犯
    意而為前開行為，是被告己○○應僅對被告庚○○等人製造
    甲基安非他命之犯行予以助力，且非處於主導製造甲基安非
    他命之地位，是被告己○○應論以製造甲基安非他命之幫助
    犯，被告己○○於本院審理中否認幫助製造甲基安非他命犯
    行，所辯前揭情詞，並無可取。
  (六)綜上，被告丁○○、丙○○、己○○所辯，應係卸責之詞，
    不足採信。被告庚○○、丁○○、丙○○及「阿弟仔」於94
    年3 、4 月間，在被告己○○之花蓮縣玉里鎮德武養雞工寮
    共同製造甲基安非他命，被告庚○○、丁○○於製成粗胚後
    ，再由被告丁○○將前開粗胚置入反應罐內加硫酸鋇、醋酸
    鈉、鈀金等化學藥劑，並導入氫氣反應成鹵水6 大桶之事證
    明確，渠等犯行堪以認定。
二、事實二部分：
    訊據被告庚○○坦承此部分製造第二級毒品甲基安非他命未
    遂犯行，惟辯稱：我們把事實一製造之粉狀氯假麻黃素 (即
    粗胚)載 到臺南繼續製造，不是連續犯云云。被告丁○○、
    丙○○均矢口否認事實二犯行，一致辯稱：我沒有參與云云
    。另被告己○○、辛○○、甲○○、乙○○則否認犯行，被
    告己○○辯以：我不知道庚○○向我租工寮是要製造甲基安
    非他命云云；被告辛○○辯稱：我不知道庚○○等人在製造
    甲基安非他命，我也沒有擔任把風工作云云；被告甲○○辯
    稱：我不知道庚○○在製造甲基安非他命，我以為他們在賭
    博云云；被告乙○○則以：我沒有幫丁○○承租花蓮縣玉里
    鎮某倉庫作為製造甲基安非他命之場所，我不知道丁○○叫
    我載的器具是製造甲基安非他命之器具云云置辯。經查：
  (一)事實二所載事實，業據被告庚○○於調查、偵查及原審法院
    準備程序中坦承不諱，被告己○○、辛○○亦於調查、偵查
    及法院審理中坦承出租工寮供被告庚○○等人使用等情屬實
    ，被告乙○○則於檢察官偵查中具結供承：曾於94年6 、7
    月間受丁○○之託代為承租玉里鎮某倉庫等語無訛 (見94年
    度偵字第26465 號偵查卷第110 頁)。 此外，並有在臺南縣
    南化鄉烏山高分70號電線桿旁產業道路工寮查獲之黑色液體
    19桶、甲基安非他命半成品1 小包及附表一所示物品扣案可
    稽。上開扣案之黑色液體19桶及甲基安非他命半成品1 小包
    經檢驗結果均含甲基安非他命成分，合計淨重414,875 公克
    ，計算後純質淨重約88,052公克；又扣案如附表一所示之塑
    膠漏斗、反應槽、杓子、量杯、塑膠桶、方型塑膠盒、攪拌
    棒、濾瓶及不銹鋼鍋等物，經檢驗結果分別含有甲基安非他
    命、麻黃鹼及氯假麻黃鹼等毒品成分殘留；另扣案附表一編
    號25所示原料6 袋經檢驗結果均含氯假麻黃素成分，淨重約
    103 公斤；而扣案如附表一所示鹽酸、鈀金、氯假麻黃素、
    攪拌棒、硫酸鋇、活性碳、氫氣化鈉、醋酸鈉、食鹽、壓力
    反應槽、氫氣瓶、幫浦、過濾設備、濾紙、酸鹼試紙、磅秤
    、溫度計、加熱裝置、冰箱、漏斗及相關盛裝容器等原料及
    設備，均符合製造甲基安非他命氫化及純化反應中所需之各
    項設備與原料等情，有法務部調查局94年9 月27日調科壹字
    第09400419020 號檢驗通知書在卷可稽（見94年度偵字第29
    051 號卷第10頁至第29頁）。
  (二)被告丁○○、丙○○雖否認參與此部分犯行，惟其二人參與
    本案之事證如下：
    (1)被告庚○○於檢察官偵查中明確指證：丙○○是幕後老闆
      ，製毒器具、原料、化學原料及購買器具之費用都是由丙○○提供，在南化山區製毒的是我、蘇裕哲、丁○○、「
      阿猴」 (即黃泓泉)， 丁○○是師傅，教我們如何做甲基
      安非他命等語（見94年度偵字第18154 號卷第126 、127
      、359 至361 頁，94年度偵字第24198 號第69、74頁），
      其於原審及本院亦均證述：丁○○確有一同在南化工寮製
      造甲基安非他命犯行等語甚明（見原審卷二第202 頁，本
      院卷第241 、242 頁），核與被告辛○○於察官偵詢時具
      結證稱：查獲的地點是我三哥的，是我租給蘇裕哲，包括
      龍眼、工寮共30萬元，查獲當天有庚○○、蘇裕哲、丁○○、「阿猴」 (指黃泓泉)在 工寮，那天早上我看到1 輛
      車子，我就下來告訴蘇裕哲，蘇裕哲問我車牌號碼幾號，
      我告訴他車號，蘇裕哲就叫我趕快跑，我問他為什麼，他
      說他與丁○○、庚○○及黃泓泉等人在製毒等語（見94年
      度偵字第17581 號卷第65、73、74頁）。被告庚○○、辛○○均證述被告丁○○確有參與此部分製造甲基安非他命
      之犯行，且其二人證述之情節亦相符合，應堪採信。
    (2)被告己○○於檢察官偵詢時結證稱：我會與被告乙○○認
      識，是因為他與他的乾爹即被告丁○○把製毒的工具要移
      到我的養雞工寮，他們大概在7 月中旬時，準備進去我的
      養雞工寮動工時，就被查緝人員發現，然後就叫庚○○到
      我那裡搬那些器具，丁○○及蘇裕哲也有去搬等語（見94
      年度偵字第26465 號卷第10頁至第11頁）。又被告乙○○
      於檢察官偵訊時亦具結證稱：於94年6 、7 月間，丁○○
      拿了6,000 元給我，第一次叫我租貨車去載兩口白鐵製的
      箱子即搖檯 (反應罐)和 氫氣瓶，約1 個月後，丁○○叫
      我載4 個冰櫃，感覺冰櫃裡面有東西，因為很重，第二趟
      一樣是6,000 元，丁○○叫我載去玉里，此處是丁○○於
      6 、7 月時叫我承租的一處空屋，每月租金5,000 元，約
      在6 、7 月那段時間，載東西時，庚○○有跟我接觸，第
      一次載東西時有碰到蘇裕哲，他載8 包白色袋子裝的東西
      去玉里鎮的倉庫放等語（見同前偵查卷第13、14、111 頁
      ）。由被告己○○、乙○○之證詞亦可證明被告丁○○確
      有參與本件製造甲基安非他命之犯行。
    (3)再觀以下列被告丁○○、丙○○、乙○○、庚○○等人之
      電話監聽譯文，亦足以證明被告丁○○、丙○○確有參與
      本案製造甲基安非他命犯行：
      1.94年6 月22日00時52分18秒，被告丙○○以其電話與被
        告庚○○之電話聯絡，談話內容為如下：
        被告丙○○：明天有空嗎？
        被告庚○○：幾點？
        被告丙○○：我們明天5 點在那裡集合，全部把它倒掉
        被告庚○○：在那？
        被告丙○○：在交流道那集合。
        被告庚○○：5 點哦，現在幾點了咧﹗現在1 點了。
        被告丙○○：1 點也沒關係，我們到那邊，全部把它倒
        被告庚○○：要怎麼把它倒掉？
        被告丙○○：為什麼不能倒掉？我帶你們去，只是唬人
        被告庚○○：他那邊有那個，下面有咧。
        被告丙○○：幹你娘，很煩，你知道嗎，你等我電話。
        被告庚○○：哦。
        依上開通話內容顯示，應係被告丙○○指示被告庚○○
        去製毒場所將原料全部倒掉。
      2.94年6 月24日20時39分32秒，被告丙○○以其電話與被
        告丁○○之電話聯絡，談話內容如下：
        被告丙○○：你明天有車子嗎？
        被告丁○○：老大，我告訴你哦，房子找到了，明天還
        被告丙○○：你要來啊，車子要來啊。
        被告丁○○：沒車子啊。
        被告丙○○：你去上次我帶你去的那個哦。
        被告丁○○：那家是不是？
        被告丙○○：那台不錯啊，那你明天會不會來？
        被告丁○○：你明天中午打電話給我。
        被告丙○○：好。
        依上開通話內容顯示，應係被告丁○○告知被告丙○○
        已覓得製造甲基安非他命之場所，可搬運製造甲基安非
        他命之器具及原料進入該場所。再依被告丁○○於電話
        中稱呼被告丙○○「老大」一語，足證被告庚○○證述
        ：丙○○係幕後老闆，提供全部器具、原料及出資等情
        ，應屬真實可信。
      3.94年6 月30日08時42分05秒被告丙○○以其電話與被告
        庚○○之電話聯絡，談話內容如下：
        被告丙○○：我跟你說，你下午時，去將冰箱載回來，
        被告庚○○：嗯，那也是要明天。
        被告丙○○：那沒關係，你就明天早上4 、5 點處理，
        被告庚○○：嗯。
        被告丙○○：能載儘量載，那冰箱內也有空間，該載都
        被告庚○○：我懂。
        被告丙○○：你小仔可以讓他過來嗎？
        被告庚○○: 我再問他今天有去做嗎？
        被告丙○○：要是沒去做，叫他明天過來一下。
        被告庚○○：好啦。
        依上開通話內容顯示，被告丙○○係指示被告庚○○將
        製造甲基安非他命之冰箱等相關器具載運至製毒場所。
      4.94年6 月30日13時54分44秒，被告庚○○以其電話與被
        告丙○○之電話聯絡，談話內容如下：
        被告庚○○：上次買的快速爐？
        被告丙○○：不用，那都不用，那個鍋子都不用。
        被告庚○○：都不用喔，那架子要不要載過去？
        被告丙○○：什麼鍋子？
        被告庚○○：我那天去載的鐵架子和板子。
        被告丙○○：那都不用，那些這邊都有了。
        依上開通話內容觀之，應係被告庚○○詢問被告丙○○
        需要準備哪些製造甲基安非他命之器具。
      5.94年6 月30日08時42分05秒，被告丁○○以其電話與被
        告乙○○之電話聯絡，談話內容如下：
        被告丁○○：我跟你說，我現在人在台北，有些事，沒
        被告乙○○：現在有一間較大間的，6 千元，它那個有
        被告丁○○：沒關係，你訂啦，你去找海哥，你們去處
        被告乙○○：我知道，我有去。
        依上開通話內容顯示，應係被告乙○○為被告邱金尋得
        製造甲基安非他命之場地。
      6.94年7 月6 日03時38分，被告丁○○以其電話與被告乙○○之電話聯絡，談話內容如下：
        被告丁○○：喂，你後面有一台車子喔。
        被告乙○○：我知道啊。
        被告丁○○：要走那個，你載冰箱，要從能雅那邊過喔
        被告乙○○：沒關係，等一下海哥會到前面去。
        被告丁○○：我現在到你前面去，你開慢一點。
        94年7 月6 日03時42分，被告乙○○再以其電話與被告
        丁○○之電話聯絡，談話內容如下：
        被告乙○○：喂，要走原本的那條路啦，海哥帶我走的
        被告丁○○：那邊崩掉了？
        被告乙○○：海哥帶我走的路啊，磚子底的那條不行啦
        被告丁○○：好，你走那條沒關係。
        被告乙○○：這台車多重你知道嗎？走我們之前走的那
        被告丁○○：好啦、好啦。
        被告乙○○：下德武那邊進去。
        94年7 月6 日04時32分，被告乙○○又以其電話與被告
        丁○○之電話聯絡，談話內容如下：
        被告乙○○：喂，有空嗎？繼續載「土豆」（應係指製
        被告丁○○：繼續嗎？
        被告乙○○：對啦。
        被告丁○○：好、好，你在那邊？
        被告乙○○：我現在繞出來了。
        被告丁○○: 好，你在倉庫嗎？
        被告乙○○: 還沒，同樣那裡啦。
        94年7 月6 日05時24分秒，被告乙○○復以其電話與被
        告丁○○之電話聯絡，談話內容如下：
        被告乙○○：喂，2 仟元要拿來啊，等下車要還給人，
        被告丁○○：下午還要用啊。
        被告乙○○：下午還要用什麼？
        被告丁○○：還有一車耶，你知道嗎？
        被告乙○○：姑丈那邊喔？
        被告丁○○：對啊，等一下再還車啦，多久都沒有關係
        被告乙○○：下午幾點？
        被告丁○○：中午11、2 點。
        被告乙○○：好。
        94年7 月6 日05時30分秒，被告乙○○再以其電話與被
        告丁○○之電話聯絡，談話內容如下：
        被告乙○○：等一下到下德武，看有沒有人。
        被告丁○○：到那裡？
        被告乙○○：下德武啊，看那邊路旁有沒有人。
        被告丁○○：你要走那一絛路？
        被告乙○○：一樣啦。
        被告丁○○：好。
        依上開通話內容觀之，應係被告丁○○、己○○、乙○○等人將製造甲基安非他命之器具載運至被告己○○之
        德武養雞工寮。
      7.綜合上開監聽內容所示，被告丙○○、丁○○應有參與
        本件製造甲基安非他命犯行，且被告丙○○係立於主導
        之地位，已然明灼，前開被告庚○○之證詞應與事實相
        符而得採信。又被告庚○○、乙○○、丙○○對前開電
        話監聽內容均不爭執，足見上開電話談話內容均係真實
        ，被告丁○○否認上開電話談話內容為其本人之通話紀
        錄，核係圖卸之詞，尚難採信。
    (4)調查人員於監聽本案之過程中，於94年6 月13日由監聽內
      容知悉被告庚○○、蘇裕哲將於翌日（即同年月14日）上
      午5 時許見面，調查人員乃跟監其二人並拍攝到被告庚○○與蘇裕哲駕駛廂型車至臺南縣永康市○○路超市前，與
      被告丙○○會合，當時被告丙○○駕駛8J-9629 號車輛至
      上開地點，停車後，再去開X6-8178 號車輛（證人顏裕哲
      於95年6 月19日原審法院審理時誤稱被告丙○○先開X6-9
      629 號車子過來，停好後再去開8J-9629 號車子，嗣於95
      年9 月19日審判時更正上開陳述），被告庚○○、丙○○
      、蘇裕哲3 人並輪流將8 包麻袋裝盛之物品搬至上開車號
      後4 碼為7902之廂型車上，搬完後駕車離去等情，業據證
      人即調查人員顏裕哲於原審證述綦詳（見原審卷二第259
      頁），復有被告庚○○、丙○○及蘇裕哲等人於臺南縣永
      康市○○路搬運麻袋之照片附卷可稽（見94年度偵字第18
      154 號卷第130 頁至第132 頁)， 而被告庚○○於偵查中
      業已具結證稱：上開照片是在臺南縣永康市○○路的巷子
      拍攝，拍到我們在搬運麻黃素，當天丙○○開黑色的8J-9
      629 號汽車，現場有我、蘇裕哲及丙○○等情甚詳 (見94
      年度偵字第18154 號卷第359 頁至第361 頁），足以佐證
      被告丙○○確有參與此部分犯行，被告丙○○否認上開照
      片上之人物為其本人，亦無可信。至被告庚○○於原審及
      本院審理時翻異前詞，改稱：丙○○未參與本案云云，應
      係事後迴護被告丙○○之詞，不足採信（詳如理由一(四)所
      載）。
    (5)證人劉憲龍因前往南化工寮裝設水電工程及監視器，而於
      該處看見被告庚○○、丁○○乙節，業據證人劉憲龍於原
      審證述明確（見原審卷三第163 頁）；又於94年8 月5 日
      ，因被告辛○○通報有可疑人士在工寮附近出現，乃由被
      告甲○○駕車將被告庚○○、丁○○及蘇裕哲、黃泓泉自
      南化工寮載至戊○○之住處乙節，亦經證人甲○○、戊○○於原審證述明確（見原審卷三第261 頁、第271 頁），
      顯見被告丁○○辯稱其於94年8 月5 日人不在臺南乙節，
      顯與事實不符，不足採信。至證人黃麗萍、朱金安、林本
      元雖於原審證稱：其等曾於94年8 月4 日及同月5 日在被
      告丁○○所經營位於臺北縣新店市之「坊枋萊原住民野食
      店」看見被告丁○○云云，惟證人黃麗萍等人於事發後逾
      1 年，猶能清楚描述其等於94年8 月4 日及同月5 日在臺
      北縣新店市之「坊枋萊原住民野食店」看見被告丁○○乙
      節，已與常情有違，復與被告庚○○於94年9 月15日檢察
      官偵訊時具結後證稱：94年8 月1 日我去臺南火車站載被
      告丁○○，到8 月5 日都跟他相處，被告丁○○叫我們做
      什麼，我們就做什麼等語（見94年度偵字第18154 號卷第
      127 頁），及證人甲○○、戊○○證述被告丁○○於94年
      8 月5 日確曾在南化工寮等節之事證不符，應以證人庚○○、甲○○、戊○○等人之證述較為可採，是證人黃麗萍
      等人之證述，應係迴護被告丁○○之詞，不足採信。
    (6)綜上，被告庚○○、丁○○、丙○○及蘇裕哲、黃泓泉，
      自94年4 月間起至同年8 月間止共同製造甲基安非他命未
      遂之犯行，堪以認定。
  (三)被告己○○於94年7 月間，復將前開德武養雞工寮提供予被
    告庚○○、丁○○等人製造甲基安非他命，未及製造即因發
    覺可疑不明人士而將製造甲基安非他命之器具搬離乙節，迭
    據被告己○○於司法警察調查時、檢察官偵訊時、原審及本
    院審理時坦承不諱，核與被告庚○○於檢察官偵訊時具結後
    證述之情節，相互符合。顯見被告己○○此部分之自白與事
    實相符，自得採為認定被告己○○幫助製造第二級毒品甲基
    安非他命犯行之依據。
  (四)被告辛○○固坦承於94年8 月間將其兄龔金龍所有臺南縣南
    化鄉烏山高分70號電線桿旁產業道路工寮出租予被告蘇裕哲
    惟矢口否認參與本件製造甲基安非他命犯行，辯以：我不知
    道蘇裕哲等人在製造甲基安非他命，我也沒有擔任保風云云
    。惟查：
    (1)被告辛○○將臺南縣南化鄉烏山高分70號電線桿旁產業道
      路工寮出租予蘇裕哲乙節，業據被告辛○○於調查時供承
      ：94年7 月27日下午呂國益約我見面，告訴我有個朋友需
      要一間工寮製造「化學藥品」，問我可否提供場所，我隨
      即以呂國益持有之0000000000行動電話撥打我哥哥龔金龍
      的0000000000行動電話，問他位於南化段101 地號龍眼果
      園有無包給他人採收，龔金龍回答沒有，並答應供我使用
      ，我即當場告訴呂國益已尋得場所，當晚我即帶呂國益及
      綽號「裕達」之男子（按指蘇裕哲）至上述果園內之工寮
      察看，並得到「裕達」之首肯租用該工寮，後來「裕達」
      打電話告知我他已另尋得其他場所，之後就再沒有跟我聯
      絡，8 月2 日上午「裕達」再打電話給我要求租用該工寮
      ，我隨即答應等語不諱（見94年度偵字第17 851號卷第4
      頁至第5 頁），核與被告庚○○於94年8 月18日偵訊具結
      後證述之情節相符（見94年度偵字第18154 號卷第52頁）
      ，上開事實堪以認定。
    (2)被告辛○○於調查中復供稱：94年8 月2 日上午，「裕達
      」要求我借貨車與他到新化大坑農場附近產業道路內某工
      寮搬運數包以大型黑色塑膠袋包裝之物品及一批塑膠桶至
      南化鄉工寮內，下午他們則自行搬運物品進入，同月3 日
      「裕達」等人又租用貨車搬運兩批物品進入，我在工寮內
      有看到冰箱、數台馬達、陶瓷漏斗、氫氣瓶、瓦斯桶、搖
      檯、濾瓶、監視器等物品，同月4 日早上「裕達」以1 台
      三菱轎車載我進入工寮，除了「裕達」外，另有3 名綽號
      「鬍子」 (指被告丁○○)、 「阿成」 (指被告庚○○)
      、「阿猴」 (指黃泓泉)之 男子一同進入工寮，之後要求
      我將轎車開回我家附近停放，期間我曾進入工寮內看到搖
      檯在運作，且「鬍子」曾教導「裕達」等3 人煮東西、溫
      度控制、添加物品等注意事項，5 日早上他們要我送早餐
      進入，並要求我在附近巡視有無可疑車輛逗留，當時我即
      發現有輛日產轎車形跡可疑，便進入工寮內通知他們，「
      裕達」要求我們趕快跑，我就騎機車離開工寮，並打電話
      給呂國益至台三線省道上某小吃部來接我去臺南縣南化鄉
      桶頭，分手後，我即在山區躲藏，晚上則躲在臺南縣南化
      鄉公墓旁親戚家車庫內，直到今日中午被親戚發現，告訴
      我呂國益及被告甲○○等人被抓，並勸我向警方投案，我
      就主動到臺南縣玉井分局投案等語（見94年度偵字第1785
      1 號卷第5 頁）。參諸現今社會毒品汜濫嚴重，政府雷厲
      風行掃蕩毒品犯罪，常有警方在深山峻嶺破獲甲基安非他
      命工廠之新聞報導，常人自無不知之理，而被告辛○○於
      出租前開工寮後，先於94年8 月2 日上午，與蘇裕哲前往
      臺南縣新化鄉大坑農場附近產業道路內某工寮搬運數包大
      型黑色塑膠袋包裝之物品及1 批塑膠桶至其出租之工寮內
      ，並目賭該工寮內放置冰箱、數台馬達、陶瓷漏斗、氫氣
      瓶、瓦斯桶、搖檯、濾瓶、監視器等物品及搖檯之運作，
      及被告丁○○教導「裕達」等3 人煮沸、溫度控制、添加
      物品等事項；且現場亦裝設監視器，以監控附近之狀況，
      被告辛○○猶受蘇裕哲之囑託，於工寮附近把風，巡視有
      無可疑車輛進出，顯見被告辛○○知悉蘇裕哲係以化學原
      料製造毒品之不法情事，已然明確。
    (3)被告辛○○雖辯稱；我將前開工寮包含該季龍眼之採收，
      以30萬元之代價出租予蘇裕哲，又因蘇裕哲擔心工寮內東
      西被偷，才囑託我巡視有無可疑車輛人員云云。惟查：被
      告辛○○於調查時供稱：我與「裕達」是舊識，「裕達」
      以前是在甲仙從事砂石業等語（見94年度偵字第17851 號
      卷第5 頁反面、第30頁反面），則被告辛○○明知蘇裕哲
      並未從事農作，蘇裕哲豈可能願意支付高達30萬元之代價
      ，租用前開工寮及採收該季龍眼之理，況倘蘇裕哲係租用
      前開工寮供採收之用，蘇裕哲豈可能會將如附表一所示製
      造甲基安非他命之器具及原料搬進前開工寮之理？是被告
      辛○○辯稱出租上開工寮供蘇裕哲採收龍眼之用云云，顯
      係卸責之詞，不足採信。又94年8 月5 日被告辛○○受蘇
      裕哲之囑託巡視工寮附近有無可疑車輛，被告辛○○通知
      蘇裕哲有可疑車輛出入之際，蘇裕哲及被告庚○○等人既
      均在工寮內，自無囑託被告辛○○巡視工寮附近，避免器
      具遭竊之必要，是被告辛○○辯稱因蘇裕哲擔心工寮內東
      西被偷，才囑託我巡視有無可疑車輛人員云云，亦屬卸責
      之詞，委無足採。至被告庚○○於原審證稱：本案被告辛○○並不知情云云，核與事證不符，應係迴護之詞，難以
      採信。
    (4)被告辛○○雖未從事製造甲基安非他命之構成要件行為，
      惟其將前開工寮出租予蘇裕哲，並協助搬運製造甲基安非
      他命之原料及器具，並於現場擔任把風之工作，復約定取
      得約30萬元之報酬，則被告辛○○應係以自己犯罪之意思
      參與本件製造甲基安非他命之行為，其而與蘇裕哲等人間
      有共犯關係。
    (5)綜上，被告辛○○所辯顯係卸責之詞，不足採信，被告辛○○與被告庚○○、丁○○、丙○○及蘇裕哲、黃泓泉等
      人有共同製造甲基安非他命未遂之犯行，堪以認定。
  (五)訊據被告甲○○固坦承於94年8 月5 日8 時31分33秒接到蘇
    裕哲之電話，囑託其至臺南縣南化鄉烏山高分70號電線桿旁
    產業道路工寮附近山區搭載被告丁○○、庚○○及蘇裕哲、
    黃泓泉等4 人離開，其先將4 人載至戊○○之住處後，再將
    該4 人載至臺南縣新化興南客運總站，嗣蘇裕哲於同日11時
    49分47秒再以電話囑託其至上開工寮處，假裝摘龍眼，若無
    人發現，並將放在快速爐上裝滿黑色液體之鐵桶搬入工寮內
    ，並將鐵門關上，嗣於上開工寮搬運鹵水時，遭警方查獲，
    並當場扣得如附表一所示之物及液態甲基安非他命19桶乙節
    不諱，惟矢口否認上開犯行，辯稱：我是懷疑蘇裕哲等人在
    該處聚賭，我於94年8 月5 日搬運黑色液體被查獲前，並不
    知道我所搬運之物是液態甲基安非他命云云。經查：
    (1)被告甲○○於94年8 月5 日在臺南縣南化鄉烏山高分70號
      電線桿旁產業道路工寮搬運裝有黑色液體之鐵桶時，遭專
      案小組查獲，並扣得甲基安非他命半成品1 小包及附表一
      所示之黑色液體19桶（含被告甲○○所搬運部分），經檢
      驗結果均含甲基安非他命成分，合計淨重414,875 公克，
      計算後純質淨重約88,052公克，有法務部調查局94年9 月
      27日調科壹字第09400419020 號檢驗通知書在卷可稽（見
      94年度偵字第29051 號卷第10頁至第29頁），則被告甲○○於遭查獲時係搬運液態甲基安非他命乙節，堪以認定。
    (2)被告甲○○搭載被告庚○○等人至戊○○住處休息片刻後
      ，再搭載被告庚○○等4 人前往興南客運站搭車，被告庚○○及蘇裕哲再囑咐被告甲○○前往前述工寮，將放置於
      快速爐上裝滿黑色液體之鐵桶搬進工寮內，於搬運前開液
      態甲基安非他命時，遭專案小組人員查獲等節，業據被告
      甲○○供承在卷（見94年度偵字第17846 號卷第27頁至第
      28頁），再觀以被告甲○○使用之0000000000號行動電話
      與蘇裕哲使用之0000000000號行動電話於遭查獲前之通話
      內容，亦足認被告甲○○知悉被告庚○○等人係於該工寮
      從事製毒之行為，茲敘述如下：
      1.94年8 月5 日9 時51分20秒，蘇裕哲以其電話與被告甲○○之電話聯絡，內容如下：
        蘇裕哲：老仔，你快到了嗎？
        甲○○：已經到半路了。
        蘇裕哲：那我告訴你，你要回到這裡時，到內路那，轉
                一轉，等到都沒有車子，再轉進來。
        甲○○：好，OK。
        依上開通話內容可知，蘇裕哲要求被告甲○○確定並未
        遭警方人員跟監，始得進入前開工寮，足認被告甲○○
        知悉被告庚○○等人係於該工寮從事不法行為，否則豈
        需確認無車輛跟監，始得進入工寮。
      2.94年8 月5 日11時49分47秒，被告甲○○以其電話與蘇
        裕哲之電話聯絡，內容如下：
        甲○○：我是想溜下去看看，假裝摘龍眼去看看，假裝
                摘龍眼。
        蘇裕哲：對啊，你就說是要摘龍眼，是朋友的園子，你
                也不用怕他們。
        甲○○：對啊。
        蘇裕哲：假如完全都沒看到人啦，你那個電氣窗把他關
                起來，鐵門放下來。
        甲○○：好。
        蘇裕哲：你自已要汪意一點有沒有人，假設被人看到，
                你就說這是朋友的園子，看到沒收，就幫他們
                收一下，這樣會處理哦？
        甲○○：我知道。
        蘇裕哲：看怎樣，你再跟我說一下。
        甲○○：好。
        依上開通話內容顯示，被告甲○○擬佯裝至前開工寮附
        近摘龍眼，待確認並無查緝人員在附近，始搬運物品進
        入工寮，且蘇裕哲指示被告甲○○將裝有液體之鐵桶搬
        入後，再將鐵門關上，若遭警方人員查緝，則辯解幫忙
        朋友將東西收進去，以搪塞卸責等情，至為明確。
    (3)被告甲○○雖辯稱：我是懷疑被告庚○○等人在工寮聚賭
      云云，惟倘被告庚○○等人係於該處聚賭，蘇裕哲豈有可
      能囑咐被告甲○○於渠等離開工寮後，再度開車進入偏遠
      之南化烏山山區，將與賭博無任何關聯之黑色液體搬進工
      寮內，此舉顯然有違常情。再參諸現今社會毒品氾濫嚴重
      ，政府雷厲風行掃蕩毒品犯罪，常有警方在偏僻地區破獲
      製毒工廠之新聞報導，此為公眾週知之事實，被告甲○○
      自無不知之理。而被告甲○○駕車進入位於偏遠地區之南
      化烏山工寮，需先確認並未遭人跟監，再假裝於附近摘龍
      眼，始伺機搬運黑色液體進入工寮，再將工寮之鐵門關上
      等情，舉止異於常情，顯見被告甲○○知悉蘇裕哲及被告
      庚○○等人，係於該處製造甲基安非他命，至為灼然。至
      於被告庚○○於原審審理時證稱：被告甲○○並未參與本
      案犯行云云，核係迴護之詞，不足採信。
    (4)被告甲○○受蘇裕哲之囑託前往南化烏山搭載被告庚○○
      等人離開並搬運液態甲基安非他命進入工寮內之行為，非
      屬製造甲基安非他命之行為，僅對被告庚○○等人製造甲
      基安非他命之犯行予以助力，此外，並無證據證明被告甲○○有以自己犯罪之意思參與本件製造甲基安非他命犯行
      ，且與被告庚○○等人有共同製造甲基安非他命之犯意聯
      絡，應認為被告甲○○係以幫助之意思，對於被告庚○○
      等人施以製造甲基安非他命之助力無訛。
    (5)綜上，被告甲○○所辯顯係卸責之詞，不足採信，被告甲○○幫助被告庚○○、丁○○、丙○○及蘇裕哲、黃泓泉
      製造甲基安非他命未遂之犯行，堪以認定。
  (六)訊據被告乙○○坦承有於94年7 月間某日，以每次6,000 元
    之代價，二次協助被告丁○○搬運六角型不鏽鋼反應罐2 台
    、氫氣瓶及4 台冰櫃等物載往花蓮縣玉里鎮某倉庫內藏放之
    原料及器具，再載運至被告己○○所有位於花蓮縣玉里鎮德
    武養雞工寮作為製造甲基安非他命之工廠等情不諱，惟矢口
    否認犯行，辯稱：我不知道所搬運者係製造甲基安非他命之
    原料及器具，我沒有幫丁○○租倉庫，並無參與本件製造甲
    基安非他命犯行云云。經查：
    (1)被告乙○○於調查時供稱：被告丁○○曾指示我將製造甲
      基安非他命之4 台冰櫃、氫氣瓶、六角型的不鏽鋼反應罐
      等器具由南迴公路接駁後載至花蓮縣玉里鎮被告丁○○叫
      我承租的倉庫存放，準備在花蓮製造甲基安非他命等語（
      見94年度偵字第26468 號卷第27頁），其於檢察官偵詢時
      復供稱：約6 、7 月間丁○○拿了6,000 元給我，第一次
      叫我租貨車去載兩口白鐵製的箱子，即搖檯，在第一趟之
      後1 個月，丁○○叫我再去載4 個冰櫃，感覺冰櫃裡面有
      東西，因為很重，氫氣瓶是第一趟載的，第二趟一樣是6,
      000 元，丁○○叫我載去玉里，此處是丁○○於6 、7 月
      時叫我承租的一處空屋，每月租金5,000 元等語（見同前
      卷第13頁至第14頁）。被告乙○○已自白協助被告丁○○
      租用倉庫，供放置製造甲基安非他命之原料及器具，並協
      助搬運製造甲基安非他命之搖檯、冰櫃及氫氣瓶器具等情
      不諱。而被告丁○○於原審法院亦坦承確有與被告乙○○
      一同承租倉庫之事 (見原審卷四第127 頁)。 再參以被告
      乙○○、丁○○如上之通話內容觀之 (詳如理由二(二)所示
      ) ，被告乙○○確曾與被告丁○○將製造甲基安非他命之
      器具運往被告己○○之德武養雞工寮甚明。
    (2)參以被告乙○○協助尋找倉庫，並協助搬運搖檯、氫氣瓶
      及冰櫃等製造甲基安非他命至前開倉庫，衡諸常情，若非
      製造甲基安非他命等毒品，豈有租用倉庫放置冰櫃、氫氣
      對瓶及搖檯等器具之必要，而被告乙○○亦因製造甲基安
      非他命犯行經專案小組查獲（詳後述），顯見其知悉所搬
      運之搖檯、氫氣瓶及冰櫃等器具係供製造甲基安非他命毒
      品所用，甚為明確。是被告乙○○於原審審理時翻異前詞
      ，所辯前揭情詞，顯係卸責之詞，委無足採。
    (3)被告乙○○協助被告丁○○租用倉庫，並協助搬運搖檯、
      氫氣瓶及冰箱等製造甲基安非他命之行為，非屬製造甲基
      安非他命之構成要件行為，且無證據證明被告乙○○係以
      正犯之犯意而為前開行為，是被告乙○○應僅對被告丁○○等人製造甲基安非他命之犯行予以助力，被告乙○○應
      論以製造甲基安非他命之幫助犯。
    (4)綜上，被告乙○○所辯顯係卸責之詞，不足採信，被告乙○○幫助被告庚○○、丁○○、丙○○及蘇裕哲、黃泓泉
      製造甲基安非他命未遂之犯行，堪以認定。
三、事實三部分：
    訊據被告己○○矢口否認此部分犯行，辯稱：我沒有將2 桶
    鹵水交給乙○○，是乙○○自己到公墓搬走2 桶鹵水，我沒
    有與乙○○共同製造甲基安非他命云云。被告乙○○則坦承
    於94年8 、9 月間，有製造甲基安非他命之犯行，惟辯以：
    鹵水是我向不詳姓名之人所購買，不是從公墓拿出來的，扣
    案之甲基安非他命晶體，是我向他人購入，並非我製造之甲
    基安非他命成品，我製造甲基安非他命尚未達既遂程度云云
    。經查：
  (一)被告乙○○於調查時供稱：查獲之甲基安非他命是我在前天
    開始製造，過程係該批液態安非他命先行過濾，再用吸塵器
    吸附過濾，拿到瓦斯爐上煮沸，等冷卻後該批液態安非他命
    表面浮上一層結晶成品，再將之放入塑膠盤慢慢自然乾燥結
    晶，該液態安非他命是己○○交給我的，於我住處查獲之冰
    箱、瓦斯爐、塑膠盤等製造甲基安非他命器具是我所有，若
    製成成品後，由我及己○○各分一半等語（見94年度偵字第
    26468 號卷第26頁），其於原審法院94年11月16日羈押訊問
    時復供稱：11月15日警察在我住處查獲到甲基安非他命成品
    及半成品，是己○○將鹵水給我，叫我研究看看能不能製成
    甲基安非他命，結晶的部份，就是我製造成功的部份等語（
    見原審94年度聲羈卷第1131號卷第7 頁）。再被告乙○○於
    94年11月15日檢察官偵訊時具結證稱：我在住家被查獲製造
    甲基安非他命，我把黑水煮過後，放在地上冷卻，該黑水是
    己○○在2 、3 月前在花蓮縣一處養鵝場交給我的，他說這
    是製造甲基安非他命的黑水，叫我做看看，是否能成功，製
    造成功後，一人分一半等語（見94年度偵字第26468 號卷第
    13頁）。
  (二)再參以被告己○○、乙○○如下之通話譯文，被告己○○、
    乙○○2 人於電話中討論製造甲基安非他命之脫水、結晶等
    步驟，被告乙○○並告訴被告己○○其已製成甲基安非他命
    結晶，詳情如下：
    1.94年8 月15日07時25分，被告己○○以其電話與被告乙○○之電話聯絡，內容如下：
      被告乙○○：結冰了。
      被告己○○：有沒有辦法拿一些布把它脫乾啦，那「花生
      被告乙○○：好，等一下我用看看。
    2.94年8 月15日18時07分，被告己○○以其電話與被告乙○○之電話聯絡，內容如下：
      被告己○○：你那個有沒有脫乾了啊？
      被告乙○○：結冰．．．全部結冰了耶。
      被告己○○：你沒有把它脫乾喔？
    3.94年8 月15日18時09分，被告己○○以其電話與被告乙○○之電話聯絡，內容如下：
      被告己○○：怎麼會掛斷？
      被告乙○○：電話沒有電啦，我在充電，你那個喔，我這
      被告己○○：融化了喔？
      被告乙○○：嗯啊。
      被告己○○：我就給你講不要完全給它都結凍啦，大概這
      被告乙○○：你說那個全部這樣．．．給它有一點．．．
      被告己○○：是嗎?
      被告乙○○：嗯。
      被告己○○：沒半粒嗎？
      被告乙○○：嗯啊。
      被告己○○：有沒有試用看看？有沒有．．．一點都沒有
      被告乙○○：沒有。
      被告己○○：哇。
      被告乙○○：融化就全部沒有了啊。
      被告己○○：是喔？
      被告乙○○：嗯。
      被告己○○：怎會這樣，你用那一種的布啊？
      被告乙○○：我用那個．．．那個什麼那個餐廳紙那個有
      被告己○○：喔，那種的喔。
      被告乙○○：給它脫乾以後．．．脫的時候就差不多融化
      被告己○○：沒有了就對了？
      被告乙○○：嗯啊。
      被告己○○：怎麼會這樣。
      被告乙○○：這樣．．．那個結冰都白白的這樣耶。
      被告己○○：對啊。
      被告乙○○：嗯。
      被告己○○：喔．．．好、好、有可能像你說的那樣，可
      被告乙○○：嗯啊。
      被告己○○：這樣瞭解就好了啦。
    4.94年11月13日20時54分，被告乙○○以其電話與被告己○○之電話聯絡，內容如下：
      被告乙○○：海哥，你那個拿去花蓮了嗎？
      被告己○○：太溼了。
      被告乙○○：啊，那剛好，我跟你講，我已經成功了。
      被告己○○：啊？
      被告乙○○：我已經成功了。
      被告己○○：你做的那個。
      被告乙○○：結晶了。
      被告己○○：我知道，反正哦．．．你沒有辦法過來嗎？
      被告乙○○：現在喔？
      被告己○○：我跟你講，現在幾點了？
      被告乙○○：9 點多了，那明天過去。
      被告己○○：我跟你講，你做的那個不管怎麼樣，明天你
      依上開電話通話內容顯示，被告乙○○係告知被告己○○
      其已成功製造出甲基安非他命成品無訛。
  (三)又專案小組於被告乙○○住處扣得晶體134.2 公克，及黑色
    液體14桶（驗後合計淨重32,080公克，驗後合計純質淨重71
    1 公克），經檢驗結果，均含有甲基安非他命成分；另扣案
    如附表二所示瀘紙、漏斗、攪拌棒及滴管、酒精燈、器皿、
    塑膠盤、、小鐵鍋、冰箱、不銹鋼鍋、塑膠製過瀘設備等，
    經檢驗結困均含有甲基安非他命或麻黃鹼成分殘留；又附表
    二所示物品均符合製造甲基安非他命純化反應中所需之各項
    設備與原料，此有法務部調查局95年1 月16日調科壹字第09
    500001260 號檢驗通知書1 份在在卷可稽（見95年度毒偵字
    第5990號卷第8 頁至第27頁），復有被告乙○○所有如附表
    二所示之製造甲基安非他命原料及器具，扣案可佐。
  (四)綜上，被告己○○、乙○○前開所辯，顯係卸責之詞，不足
    採信。是以，被告己○○與被告乙○○共同製造甲基安非他
    命既遂之事證明確，其二人犯行堪以認定。
丙、論罪科刑部分：
一、查被告等行為後，刑法業於94年2 月2 日修正公布刪除，並
    於95年7 月1 日施行，茲依刑法第2 條第1 項規定比較新舊
    條文如下：
  (一)被告等行為後，新法業已刪除刑法第56條連續犯之規定，此
    刪除雖非犯罪構成要件之變更，但顯已影響行為人刑罰之法
    律效果，自屬法律有變更，比較新、舊法結果，應適用較有
    利於被告之行為時法律即舊法論以連續犯。
  (二)被告等人行為後，刑法第26條之規定亦經修正，原第26條前
    段規定：「未遂犯之處罰，得按既遂之刑減輕之。」，修正
    後則改列於刑法第25條第2 項規定：「未遂犯之處罰，以有
    特別規定者為限，並得按既遂之刑減輕之。」，新法並未對
    被告等人較有利，仍應適用修正前規定。
  (三)被告等人行為時，刑法第65條第2 項原規定：「無期徒刑減
    輕者，為7 年以上有期徒刑。」，修正後規定則為：「無期
    徒刑減輕者，為20年以下15年以上有期徒刑。」，比較結果
    ，新法並非較有利於被告等人，應適用較有利於被告等人行
    為時之舊法。
  (四)修正前刑法第47條規定：「受有期徒刑之執行完畢，或受無
    期徒刑或有期徒刑一部之執行而赦免後，5 年以內再犯有期
    徒刑以上之罪者，為累犯，加重本刑至二分之一。」，修正
    後則於第47條第1 項規定：「受徒刑之執行完畢，或一部之
    執行而赦免後，5 年以內故意再犯有期徒刑以上之罪者，為
    累犯，加重本刑至二分之一。」，比較結果，新法並非較有
    利於被告等人，仍應適用被告等人行為時之舊法。
  (五)修正前刑法第30條第2 項規定：「從犯之處罰，得按正犯之
    刑減輕之。」，修正後第30條第2 項則規定：「幫助犯之處
    罰，得按正犯之刑減輕之。」，修正後規定並無較有利於被
    告等人，應適用行為時之舊法。
二、按甲基安非他命為毒品危害防制條例第2 條第2 項第2 款規
    定之第二級毒品，被告等所犯罪名如下：
  (一)事實一部分：被告庚○○、丁○○、丙○○著手製造甲基安
    非他命之行為，尚未製成可供施用之高純度甲基安非他命結
    晶即為警查獲，核渠等所為，係犯毒品危害防制條例第4 條
    第6 項、第2 項之製造第二級毒品未遂罪；被告己○○所為
    ，係犯刑法第30條第1 項、毒品危害防制條例第4 條第6 項
    、第2 項之幫助製造第二級毒品未遂罪。公訴人認渠等所犯
    係製造第二級毒品罪既遂罪，且被告己○○亦為共同正犯，
    尚有未洽。被告庚○○、丁○○、丙○○與「阿弟仔」間，
    有犯意聯絡及行為分擔，均為共同正犯。
  (二)事實二部分：被告庚○○、丁○○、丙○○著手製造甲基安
    非他命之行為，尚未製成可供施用之高純度甲基安非他命結
    晶即為警查獲，核渠等所為，係犯毒品危害防制條例第4 條
    第6 項、第2 項之製造第二級毒品未遂罪：核被告辛○○所
    為雖非屬製造第二級毒品之構成要件行為，惟其係以共同犯
    罪之意思並分擔把風之行為，亦屬共同正犯，所為係犯毒品
    危害防制條例第4 條第6 項、第2 項之製造第二級毒品未遂
    罪：核被告乙○○、己○○、甲○○所為，均係犯刑法第30
    條第1 項、毒品危害防制條例第4 條第6 項、第2 項之幫助
    製造第二級毒品未遂罪。公訴人認上開被告等人均係犯製造
    第二級毒品既遂罪，且認渠等均為共同正犯，尚有未洽。被
    告庚○○、丁○○、丙○○、辛○○與同案被告蘇裕哲、黃
    泓泉間，就事實二之犯行，有犯意聯絡及行為分擔，均為共
    同正犯。
  (三)事實三部分：被告己○○、乙○○所為，係犯毒品危害防制
    條例第4 條第1 項之製造第二級毒品罪。被告己○○、乙○○間，就事實三犯行，互有犯意聯絡及行為分擔，為共同正
    犯。
三、被告庚○○、丁○○、丙○○先後二次製造第二級毒品未遂
    犯行，時間緊接，方法相同，觸犯構成要件相同之罪，顯係
    基於概括犯意反覆為之，應依修正前刑法第56條連續犯之規
    定，論以一罪，並就法定刑為有期徒刑及罰金部分加重其刑
     (法定刑為無期徒刑部分依法不得加重)。 被告己○○2 次
    幫助製造第二級毒品未遂犯行及製造第二級毒品既遂犯行，
    被告乙○○幫助製造第二級毒品未遂犯行及製造第二級毒品
    既遂犯行，均時間緊接，且觸犯基本構成要件相同之罪，顯
    係基於概括犯意反覆為之，應依修正前刑法第56條連續犯之
    規定，論以情節較重之製造第二級毒品既遂罪一罪，並就法
    定刑為有期徒刑及罰金部分加重其刑（法定刑為無期徒刑部
    分依法不得加重）。被告甲○○幫助製造第二級毒品犯行，
    應依修正前刑法第30條第2 項規定減輕其刑。再被告庚○○
    、丁○○、丙○○、辛○○製造第二級毒品未遂之行為，被
    告甲○○幫助製造第二級毒品未遂犯行，均應依修正前刑法
    第26條前段規定，減輕其刑。另被告丁○○於82年間，因違
    反麻醉藥品管理條例件案件2 件，經法院各判處有期徒刑6
    年及3 月，並定其應執行有期徒刑6 年1 月確定在案，嗣於
    86年8 月26日縮短刑期假釋出監，於89年9 月8 日假釋期滿
    執行完畢，有臺灣高等法院被告前案記錄表1 份在卷可憑，
    其於有期徒刑執行完畢後，5 年內再犯本件有期徒刑以上之
    罪，應依修正前刑法第47條規定，論以累犯，並加重其刑。
    被告庚○○、丙○○同時有連續犯加重事由及未遂犯減輕事
    由，應依法先加重後減輕之。被告丁○○同時有連續犯、累
    犯加重事由及未遂犯減輕事由，應依法先遞加重後減輕之。
    被告甲○○同時有幫助犯及未遂犯二個刑之減輕事由，應遞
    減之。
四、被告己○○、乙○○、甲○○犯罪事證明確，原判決依據毒
    品危害防制條例第4 條第6 項、第2 項、第18條第1 項前段
    、第19條第1 項，刑法第2 條第1 項、第11條、第28條，修
    正前刑法第26條前段、第56條、第30條第2 項規定，並審酌
    被告己○○、乙○○明知毒品對人類之危害，為謀取不法利
    利，竟為製造第二級毒品甲基安非他命之犯行，造成毒品可
    能泛濫危害社會大眾之危險，且遭查獲之甲基安非他命成品
    數量非少，被告甲○○僅參與搬運液態甲基安非他命之行為
    ，參與情節較輕，被告甲○○、己○○於犯罪後卸責飾詞，
    矢口否認犯行，犯罪後態度不佳，被告乙○○坦承部分犯行
    ，犯罪後態度尚可等一切情狀，量處被告己○○有期徒刑9
    年、被告乙○○有期徒刑8 年、被告甲○○有期徒刑4 年，
    並說明扣案之甲基安非他命成品134.2 公克，應依毒品危害
    防制條例第18條第1 項前段規定宣告沒收銷燬，又扣案之液
    態甲基安非他命14桶（驗後合計淨重32,080公克，驗後合計
    純質淨重711 公克），均含有甲基安非他命成分，雖尚未純
    化、結晶為甲基安非他命，惟既含有甲基安非他命成分，自
    屬第二級毒品，亦應併依毒品危害防制條例第18條第1 項前
    段規定宣告沒收銷燬之；又扣案如附表二所示之物，均係被
    告乙○○所有供與被告己○○共同製造甲基安非他命犯罪所
    用之物，業據其供承在卷，爰依毒品危害防制條例第19條第
    1 項規定宣告沒收，至於鑑驗耗用之甲基安非他命既已滅失
    ，自無庸宣告沒收銷燬。經核原判決關於被告己○○、乙○○、甲○○部分，認事用法均無違誤，量刑亦稱妥適，被告
    乙○○、甲○○上訴意旨否認犯行並指摘原判決量刑過重，
    檢察官上訴意旨指摘原判決此部分量刑過輕，均無理由，應
    予駁回。
五、被告庚○○、丁○○、丙○○、辛○○犯罪事證明確，原審
    法院予以論罪科刑，固非無見。惟查：事實二部分，被告辛○○係以自己共同犯罪之意思，分擔把風之行為，所為屬正
    犯，原判決僅論以幫助製造第二級毒品罪名，而未論以製造
    第二級毒品罪，且未與被告庚○○、丁○○、丙○○及蘇裕
    哲、黃泓泉等人論以共同正犯，尚有未洽。被告庚○○、丁○○、丙○○、辛○○等人上訴意旨否認犯行並指摘原判決
    量刑過重，檢察官上訴意旨指摘原判決此部分量刑過輕，雖
    無理由，惟原判決既有上開可議之處，自應由本院撤銷改判
    。爰審酌被告庚○○、丁○○、丙○○、辛○○為謀取不法
    暴利，竟為製造第二級毒品甲基安非他命之犯行，且被查獲
    之數量甚鉅，造成毒品可能泛濫危害社會大眾之危險，被告
    丙○○為本件犯行幕後出資籌畫之主導角色，惡性較為重大
    ，被告庚○○、丁○○則居於被告丙○○以下實際製造毒品
    之角色，被告辛○○擔任把風之次要角色，情節較輕，被告
    庚○○於犯罪後坦承犯行，被告辛○○曾自白犯行，犯罪後
    態度較佳，而被告丁○○、丙○○2 人犯罪後，均飾詞卸責
    ，矢口否認犯行，未見悔意，犯罪後態度不佳等一切情狀，
    分別量處如主文第2 至5 項所示之刑，以資警惕。
六、事實二所示被告庚○○、丁○○、丙○○、辛○○製造第二
    級毒品犯行部分，扣案之甲基安非他命半成品1 小包及液態
    甲基安非他命19桶（驗後合計淨重414,875 公克，計算後純
    質淨重88,052公克），均含有甲基安非他命成分，雖尚未純
    化、結晶為甲基安非他命，惟既含有甲基安非他命成分，自
    屬第二級毒品，均依毒品危害防制條例第18條第1 項前段規
    定宣告沒銷燬之，而扣案如附表一所示之物，係被告庚○○
    、丁○○、丙○○、辛○○等人供犯製造第二級毒品罪所用
    之物，業據被告庚○○供承在卷，爰依毒品危害防制條例第
    19條第1 項規定宣告沒收。事實一所示之液態甲基安非他命
    4 大桶（驗後合計淨重101,400 公克，驗後合計純質淨重8,
    226 公克）及事實三所示之液態甲基安非他命14桶（驗後合
    計淨重32,080公克，驗後合計純質淨重711 公克），係被告
    丁○○所製成，並無證據證明被告丁○○製成液態甲基安非
    他命部分犯行，與被告庚○○、丙○○等人有犯意聯絡，故
    僅於被告丁○○主文項下，依毒品危害防制條例第19條第1
    項前段規定宣告沒收銷燬。至於鑑驗耗用之甲基安非他命既
    已滅失，自無庸宣告沒收銷燬。又幫助犯不適用共同責任原
    則，則此部分沒收，並不於被告甲○○、己○○、乙○○之
    主文項下宣告沒收銷燬及沒收，附此敘明。
丁、據上論斷，應依刑事訴訟法第368 條、第369 條第1 項前段
    、第364 條、第299 條第1 項前段，毒品危害防制條例第4
    條第2 項、第6 項、第18條第1 項前段、第19條第1 項，刑
    法第2 條第1 項前段、第11條、第28條，修正前刑法第30條
    第2 項、第56條、第26條前段、第47條，判決如主文。
本案經檢察官方娜蓉到庭執行職務。
中　　華　　民　　國　　96　　年　　4 　　月　　13　　日
                  刑事第三庭    審判長法  官  周賢銳
                                      法  官  謝宏宗
                                      法  官  范惠瑩
以上正本證明與原本無異。
如不服本判決應於收受本判決後10日內向本院提出上訴書狀，其
未敘述上訴理由者，並得於提起上訴後10日內向本院補提理由書
狀（均須按他造當事人之人數附繕本）「切勿逕送上級法院」。
中　　華　　民　　國　　96　　年　　4 　　月　　13　　日
                                      書記官  吳華榮
附錄本案論罪科刑法條全文：
毒品危害防制條例第4條
製造、運輸、販賣第一級毒品者，處死刑或無期徒刑；處無期徒
  刑者，得併科新臺幣1,000 萬元以下罰金。
製造、運輸、販賣第二級毒品者，處無期徒刑或7 年以上有期徒
  刑，得併科新臺幣700 萬元以下罰金。
製造、運輸、販賣第三級毒品者，處5 年以上有期徒刑，得併科
  新臺幣500 萬元以下罰金。
製造、運輸、販賣第四級毒品者，處3 年以上10年以下有期徒刑
  ，得併科新臺幣300 萬元以下罰金。
製造、運輸、販賣專供製造或施用毒品之器具者，處1 年以上7
  年以下有期徒刑，得併科新臺幣100 萬元以下罰金。
前五項之未遂犯罰之。
附表一：
　┌──┬───────────┬──────────┐
　│編號│　　品　　　　名　　　│　　數　　　　量　　│
　├──┼───────────┼──────────┤
　│１　│磅秤　　　　　　　　　│2個　　　　　　　　 │
　├──┼───────────┼──────────┤
　│２　│塑膠桶　　　　　　　　│9個　　　　　　　　 │
　├──┼───────────┼──────────┤
　│３　│真空馬達　　　　　　　│4台　　　　　　　　 │
　├──┼───────────┼──────────┤
　│４　│瓦斯桶　　　　　　　　│4桶　　　　　　　　 │
　├──┼───────────┼──────────┤
　│５　│濾紙　　　　　　　　　│6盒　　　　　　　　 │
　├──┼───────────┼──────────┤
　│６　│大型冰箱　　　　　　　│4台　　　　　　　　 │
　├──┼───────────┼──────────┤
　│７　│量杯　　　　　　　　　│4個　　　　　　　　 │
　├──┼───────────┼──────────┤
　│８　│置物架　　　　　　　　│1包　　　　　　　　 │
　├──┼───────────┼──────────┤
　│９　│攪拌棒　　　　　　　　│3支　　　　　　　　 │
　├──┼───────────┼──────────┤
　│１０　│濾瓶　　　　　　　　　│4個　　　　　　　　 │
　├──┼───────────┼──────────┤
　│　│活性炭　　　　　　　　│2箱　　　　　　　　 │
　├──┼───────────┼──────────┤
　│　│氫氧化納　　　　　　　│4箱　　　　　　　　 │
　├──┼───────────┼──────────┤
　│　│快速爐具　　　　　　　│2組　　　　　　　　 │
　├──┼───────────┼──────────┤
　│　│硫酸鋇　　　　　　　　│2箱　　　　　　　　 │
　├──┼───────────┼──────────┤
　│　│醋酸鈉　　　　　　　　│1箱　　　　　　　　 │
　├──┼───────────┼──────────┤
　│　│氫氣鋼瓶　　　　　　　│8支　　　　　　　　 │
　├──┼───────────┼──────────┤
　│　│鹽酸　　　　　　　　　│1箱　　　　　　　　 │
　├──┼───────────┼──────────┤
　│　│塑膠漏斗　　　　　　　│1個　　　　　　　　 │
　├──┼───────────┼──────────┤
　│　│方型塑膠盒　　　　　　│24個　　　　　　　　│
　├──┼───────────┼──────────┤
　│　│陶磁漏斗　　　　　　　│4個　　　　　　　　 │
　├──┼───────────┼──────────┤
　│　│食鹽　　　　　　　　　│3包　　　　　　　　 │
　├──┼───────────┼──────────┤
　│　│鈀金　　　　　　　　　│12罐　　　　　　　　│
　├──┼───────────┼──────────┤
　│　│試紙　　　　　　　　　│1大包　　　　　　　 │
　├──┼───────────┼──────────┤
　│　│不銹鋼鍋　　　　　　　│2個　　　　　　　　 │
　├──┼───────────┼──────────┤
　│　│氯假麻黃素　　　　　　│6袋，驗後合計淨重103│
　│　　│　　　　　　　　　　　│公斤　　　　　　　　│
　├──┼───────────┼──────────┤
　│　│壁報紙　　　　　　　　│1捆　　　　　　　　 │
　├──┼───────────┼──────────┤
　│　│搖台 (反應罐)　　　　 │2台　　　　　　　　 │
　├──┼───────────┼──────────┤
　│　│方型塑膠盒 (冰箱內)　 │26個 　　　　　　　 │
　├──┼───────────┼──────────┤
　│　│脫水機　　　　　　　　│1台　　　　　　　　 │
　├──┼───────────┼──────────┤
　│　│電扇　　　　　　　　　│1台　　　　　　　　 │
　├──┼───────────┼──────────┤
　│　│溫度計　　　　　　　　│4支　　　　　　　　 │
　├──┼───────────┼──────────┤
　│　│勺子　　　　　　　　　│5支　　　　　　　　 │
　├──┼───────────┼──────────┤
　│　│鬧鐘　　　　　　　　　│1台　　　　　　　　 │
　├──┼───────────┼──────────┤
  │  │監視器                │1台                 │
  └──┴───────────┴──────────┘
附表二：
　┌──┬─────────────┬────────┐
　│編號│品　　　　　名　　　　　　│ 數　　　　量　 │
　├──┼─────────────┼────────┤
　│１  │濾紙(已使用)　　　　　　  │1包　　　　　　 │
　├──┼─────────────┼────────┤
　│２　│漏斗　　　　　　　　　　　│3個　　　　　　 │
　├──┼─────────────┼────────┤
　│３　│ 點火器　　　　　　　　　 │1支　　　　　　 │
　├──┼─────────────┼────────┤
　│４  │吸食器　　　　　　　　　　│1組　　　　　　 │
　├──┼─────────────┼────────┤
　│５　│酒精燈　　　　　　　　　　│1組　　　　　　 │
　├──┼─────────────┼────────┤
　│６  │濾紙　　　　　　　　　　　│1盒　　　　　　 │
　├──┼─────────────┼────────┤
　│７　│小型磅秤　　　　　　　　　│1台　　　　　　 │
　├──┼─────────────┼────────┤
　│８　│鹽　　　　　　　　　　　　│1罐　　　　　　 │
　├──┼─────────────┼────────┤
　│９　│漏杓　　　　　　　　　　　│3個　　　　　　 │
　├──┼─────────────┼────────┤
　│１０　│瓦斯噴槍　　　　　　　　　│1支　　　　　　 │
　├──┼─────────────┼────────┤
　│　│小型酒精燈　　　　　　　　│2個　　　　　　 │
　├──┼─────────────┼────────┤
　│　│器皿　　　　　　　　　　　│3個　　　　　　 │
　├──┼─────────────┼────────┤
　│　│夾鏈袋　　　　　　　　　　│1包　　　　　　 │
　├──┼─────────────┼────────┤
　│　│行動電話(含SIM卡)　　　　 │3支　　　　　　 │
　├──┼─────────────┼────────┤
　│　│吹風機　　　　　　　　　　│1支　　　　　　 │
　├──┼─────────────┼────────┤
　│　│變壓器　　　　　　　　　　│1組　　　　　　 │
　├──┼─────────────┼────────┤
　│　│吸塵器(作為抽氣使用)　　　│2組　　　　　　 │
　├──┼─────────────┼────────┤
　│　│塑膠盤　　　　　　　　　　│3個　　　　　　 │
　├──┼─────────────┼────────┤
　│　│小鐵鍋　　　　　　　　　　│1個　　　　　　 │
　├──┼─────────────┼────────┤
　│　│小鐵盤　　　　　　　　　　│1個　　　　　　 │
　├──┼─────────────┼────────┤
　│　│純水　　　　　　　　　　　│6罐　　　　　　 │
　├──┼─────────────┼────────┤
　│　│吸食玻璃球　　　　　　　　│5個　　　　　　 │
　├──┼─────────────┼────────┤
　│　│冰箱　　　　　　　　　　　│1台　　　　　　 │
　├──┼─────────────┼────────┤
　│　│瓦斯爐　　　　　　　　　　│1具　　　　　　 │
　├──┼─────────────┼────────┤
　│　│瓦斯桶　　　　　　　　　  │1桶　　　　　　 │
　├──┼─────────────┼────────┤
　│　│發電機　　　　　　　　　　│1台　　　　　　 │
　├──┼─────────────┼────────┤
　│　│磅秤　　　　　　　　　　　│1台　　　　　　 │
　├──┼─────────────┼────────┤
　│　│不銹鋼鍋　　　　　　　　　│1個　　　　　　 │
　├──┼─────────────┼────────┤
　│　│塑膠製過濾設備　　　　　　│1組　　　　　　 │
　├──┼─────────────┼────────┤
　│　│筆記本　　　　　　　　　　│1本　　　　　　 │
　├──┼─────────────┼────────┤
　│　│塑膠容器　　　　　　　　　│4個　　　　　　 │
　├──┼─────────────┼────────┤
  │  │攪拌棒及滴管              │3支             │
  ├──┼─────────────┼────────┤
  │  │吸油紙                    │1袋             │
  ├──┼─────────────┼────────┤
  │  │塑膠盒                    │1個             │
  └──┴─────────────┴────────┘
